最　高　行　政　法　院　裁　定
　　　　　　　　　　　　　　　　　　 96年度裁字第00984號
上　訴　人　紐市科技股份有限公司
代　表　人　甲○○　　　　送達處所同上
　　　　　　　　　　　　（送達代收人　李沅樺律師
　　　　　　　　　　　　　市○○街17號5樓）
被 上訴 人　財政部臺北關稅局
代　表　人　乙○○○　　　送達處所同上
上列當事人間因進口貨物核定稅則號別事件，上訴人對於中華民
國94年12月22日臺北高等行政法院94年度簡字第756號判決，提
起上訴，本院裁定如下：
　　主  文
上訴駁回。
上訴審訴訟費用由上訴人負擔。
　　理  由
一、按對於適用簡易程序之裁判提起上訴或抗告，須經本院許可
    ，且該許可以訴訟事件所涉及之法律見解具有原則性者為限
    ，行政訴訟法第235條定有明文。所謂具有原則性，係指該
    事件所涉及之法律見解，有統一法律解釋之必要者而言。
二、上訴人上訴意旨略謂：按海關進口稅則為被上訴人適用之法
    令，如有不明確之處，自當詳為解釋，而其解釋更須符合法
    律解釋之基本原則，殆無疑義。查上訴人所進口者為列表機
    ，依法律解釋方法中之文義解釋，自應適用海關進口稅則第
    8471.60.20號之「列表機」，而不應適用海關進口稅則第84
    72.90.90號「其他第8472節所屬辦公室用機器」。且就實際
    情形而言，列表機係一項工業設備，其在市面上的產品，僅
    有等級的差別，等級高者(業界稱為高階列表機或專業列表
    機)，其列印品質、速度較快，而相對使用者必需支付比較
    高的對價。上訴人係從事條碼相關產品之業者，列表機之銷
    售、維護為上訴人之業務之一。雖一般列表機均可打印條碼
    、圖型、文字、線、框等，使用者不必一定要向上訴人購買
    ，然若對於列印品質、速度要求較高者，即可向上訴人購買
    系爭列表機即所謂多用途專業列表機。又列表機在全世界皆
    歸類為海關進口稅則第8471.60.20號之「列表機」，被上訴
    人卻將之歸列為8472節之稅則產品，顯有違誤。況被上訴人
    所核定之稅則號別為複印機、地址印製機及門牌浮印機、信
    件分類或註銷郵票用、打孔機或裝訂機、支票繕寫機及支票
    簽字、自動櫃員機等，和系爭產品完全無關。原審以車床與
    電腦自動車床比擬，更顯有違誤。且依海關進口稅則第84章
    章註5(D)之規定，如「無適當之節可歸列者，則歸入剩餘節
    」，今系爭列表機既屬海關進口稅則第8471.60.20號之「列
    表機」，已有適當之節可歸入，被上訴人將之歸類為8472節
    之稅則產品，即有違誤。況依據海關進口稅則第84章之章註
    5（B）、5（C）、5（D），以及國際商品統一分類制度註解
    之一般解釋準則，系爭進口商品係專供自動資料處理系統使
    用，其能直接或經由一個或多個單元間接與中央處理單元相
    連接，且能以該系統所能使用之資料形式接收或遞送資料，
    應屬84.71節之單元無誤。次查上訴人於系爭貨物進口時，
    報列貨品分類號列第8471.60.20.90-8號，並依該貨品分類
    號列「輸出入規定」欄C02之規定，向經濟部標準檢驗局辦
    理檢驗，且經該局核發第TＺ000000000000號商品型式認可證
    書。是系爭列表機既於商品型式認可證書，清楚記錄經濟部
    標準檢驗局所給予之稅則號碼為8471.60.20號之「列表機」
    ，經濟部標準檢驗局之行政行為，既有法令依據而屬合法，
    上訴人據以進口並辦理關稅申報，依據司法院釋字第589號
    解釋所闡釋之信賴保護原則意旨，即應受保障。惟被上訴人
    竟無視其他行政單位所核定之文件證明，全由個人主觀見解
    ，未與主管機關協商，任意適用海關進口規則，不僅違法，
    更損害上訴人之信賴利益，爰請求廢棄原判決。
三、被上訴人則以：查被上訴人為稅則核定之權責機關，系案進
    口貨物通關方式原經電腦抽中免驗，被上訴人經辦關員於審
    核時，依據型錄所述貨物性質與功能，系爭Printer為可打
    印條碼、圖型、文字、線、框等具多用途之專業印表機，應
    為辦公室用品而非自動資料處理機之附屬單元至為明顯。另
    參據財政部基隆關稅局民國（下同）90年7月10日（90）基
    預字第0161、0162及0163號「進口貨物稅則預先審核答覆函
    」之稅則分類原則，按其特定功能核列稅則號別為第8472.9
    0.90號，按稅率3.5%課徵，洵屬妥適。次查本案稅則爭議之
    緣起，係因上訴人主觀認定系案貨物應歸列進口稅則號別第
    8471.60.20號，並主動向經濟部標準檢驗局申請檢驗，其商
    品分類號列（c.c.c.code）亦為上訴人自行申報，如同其向
    海關申報稅則號別一般。而依據「海關配合進出口貿易管理
    作業規定」四、（四）規定可知，縱使經濟部標準檢驗局為
    商品實施檢驗時對ccc號列之見解不同，亦應以被上訴人所
    核列之稅則號別為準。況被上訴人依貨物之功能、特性，及
    稅則分類之原則核定，歸列適當之稅則號別為第8472.90.90
    號，應屬妥適等語，資為抗辯。
四、原判決以：依海關進口稅則解釋準則「海關進口稅則貨品之
    分類應依下列原則辦理：一、類、章及分章之標題，僅為便
    於查考而設；其分類之核定，應依照稅則號別所列之名稱及
    有關類或章註為之，此等稅則號別或註內未另行規定者，依
    照後列各準則規定辦理。三、．．（甲）稅則號別所列之具
    有特殊性者較僅具一般性者優先適用。．．」，準此，稅則
    號別之歸列，須參考有關類或章註、稅則號別所列之具有特
    殊性者較僅具一般性者優先適用、依據H.S.解釋準則及附則
    所載有關規定辦理等相關規定辦理。查上訴人於93年3月2日
    委由飛風有限公司向被上訴人報運自美國進口Printer（列
    表機）及Printer Parts（列表機零件）乙批（報單號碼：
    第CA／93／619／10117號），原申報海關進口稅則分別為第
    8471.60.20號及第8473.30.10號，稅率均為FREE；嗣經被上
    訴人查核結果，參據財政部基隆關稅局90年7月10日（90）
    基預字第0161、0162及0163號「進口貨物稅則預先審核答覆
    函」之稅則分類理由，爰將系案第1項至第3項貨物printer
    改歸列海關進口稅則第8472.90.90號，稅率3.5%；第4項貨
    物printer parts改列稅則號別為第8473.40.90號，稅率2.5
    %，並補徵稅款新臺幣（下同）30,706元（包括進口稅29,24
    4元，營業稅1,462元）。查上訴人進口之Printer（列表機
    ）為機器之一種，按海關進口稅則第16類類註4：「機器﹙
    包括機器組合﹚具有個別之構件（不論單獨或以管線、傳動
    裝置、電纜或其他裝置連接者）供發揮顯明之功能者，按其
    功能歸入適當之節，即第84章或85章」；而依第84章章註5
    （戊）：「機器內裝有自動資料處理機或與自動資料處理機
    結合者，除能達成資料處理外之某特定功能者，應按其特定
    功能歸列應屬之節，如無適當之節可歸列者，則歸入剩餘節
    。」。本案來貨雖機器內裝有自動資料處理機，惟係可打印
    條碼、圖型、文字、線、框等具多用途之專業印表機，應為
    辦公室用品而非自動資料處理機之附屬單元至為明確，自應
    歸列稅則第84.72節；又查並非只要透過自動資料處理機可
    完成工作之器具，在任何情況下均應歸入稅則第84.71節之
    單元。蓋因科技昌明，器具日益精密，大多使用電腦作為輔
    助之工具，例如電腦自動車床，若不連結電腦即無法作業，
    其結構亦有鍵盤、輸出入及儲存單元，經其電腦部分運算過
    後才能作業，但在稅則分類上其並非屬稅則第8471節自動資
    料處理機之附屬單元，此參諸國際商品統一分類制度註解第
    1164頁第8行「前述規定將視第84章章註5之全部內容而定。
    ．．是以，噴墨式印表機與自動資料處理機連結使用，且以
    其尺寸、技術性及特定用途而論，若具有印刷、繪圖產業所
    使用之特定功能印刷機具特性者﹙如預印顏色校正之製作﹚
    ，則將視其為具有特殊功能者而歸屬8443節。」，即可明瞭
    並非印表機均可歸入8471節。再參據H.S.註解中文版第1213
    頁有關稅則第8472節「其他辦公室用機器」之詮釋：「『辦
    公室用之機器』之術語如以廣義言之，包括所有事務所、商
    店、工廠、工場、學校、鐵路車站、旅館等為辦理公務用之
    機器。‧‧‧辦公室用機器僅限於其有基座可固定或安放於
    桌上、寫字檯上等才歸於本節。‧‧‧本節之機器可以為手
    操作、機械操作或電力操作（以電磁繼電器及電子操作者均
    包括在內）。」，是以列表機若不具特定功能而僅為一般連
    接電腦使用之印表機，方有稅則第8471節之適用；凡具有特
    定功能（例如：印列收據、製作標籤條碼列印、黏合文件等
    ），如系爭貨物為可打印條碼、圖型、文字、線、框等多用
    途之專業印表機，其稅則均宜歸列於第8472.90.90號項下。
    另具有電腦輔助列印之大型Printer（印表機）及電腦光學
    掃瞄支票閱讀機等，其雖以電腦輔助之方式操作，其處理之
    過程亦為電子資料之轉換，但其稅則之分類仍歸列於第8472
    節之「其他辦公室用機器」項下，且被上訴人行之多年，向
    無爭議。本案被上訴人依海關進口稅則第84章章註5、（戊
    ）之規定，按系爭貨物之特定功能將系案第1至第3項貨物
    Printer歸列於稅則第8472.90.90號「其他第8472節所屬辦
    公室用機器」，及第4項Printer parts歸列於稅則第8473.4
    0.90「其他第8472節機器之零件及附件」項下，分別按稅率
    3.5%及2.5%課徵，並無不合等情，均已詳予論述，維持原處
    分及訴願決定，而駁回上訴人在原審之訴，其所適用之法規
    與該案應適用之現行法規並無違背，與解釋判例，亦無牴觸
    ，並無所謂原判決有違背法令之情形。
五、又進口貨物核定稅則號別認定，係被上訴人之法定職權，被
    上訴人依本件貨物之功能、特性，及稅則分類之原則核定，
    歸列適當之稅則號別為第8472.90.90號，既無違誤，縱經濟
    部標準檢驗局為商品實施檢驗時認定本件貨物稅則號別為
    8471.60. 20號之「列表機」，見解與被上訴人不同，亦應
    以被上訴人所核列之稅則號別為準，是以，雖經濟部標準檢
    驗局核發第TＺ000000000000號商品型式認可證書與被上訴人
    不同之見解，但非授益行政處分之撤銷變更，自無從作為信
    賴基礎，並無信賴保護原則之適用，上訴人徒以經濟部標準
    檢驗局上開認可證書之記載主張信賴保護原則之適用云云，
    自不可採。此外，本件上訴人所主張之前揭其他理由，業據
    原審闡述甚詳，並無統一法律解釋之必要性；而上訴人仍據
    之，對於適用簡易程序之原判決提起上訴，揆諸前揭規定及
    說明，顯無所涉及之法律見解，具有原則上之重要情事，其
    所提起上訴，不合首揭規定，不應許可，其上訴難謂合法，
    應予駁回。
依行政訴訟法第249條第1項前段、第104條、民事訴訟法第95條
、第78條，裁定如主文。
中　　華　　民　　國　　96　　年　　5　　 月　　10　　日
                  第三庭審判長法  官　劉　鑫　楨
                              法  官  陳　秀　美
                              法  官　梁　松　雄
                              法  官　劉　介　中
                              法  官　戴　見　草
以  上  正  本  證  明  與  原  本  無  異
中　　華　　民　　國　　96　　年　　5　　 月　　10　　日
　　　　　　　　　　　　　　　書記官　吳　玫　瑩
